【裁判字號】    96,訴,5358
【裁判日期】    970117
【裁判案由】    毒品危害防制條例
【裁判全文】
臺灣高雄地方法院刑事判決              96年度訴字第5358號
公  訴  人  臺灣高雄地方法院檢察署檢察官
被      告  甲○○
                    （另案於臺灣高雄第二監獄執行中）
上列被告因毒品危害防制條例案件，經檢察官提起公訴（96年度
毒偵字第7283號、第9438號），本院合議庭裁定由受命法官獨任
進行簡式審判程序，判決如下：
    主  文
甲○○施用第一級毒品，處有期徒刑柒月。又施用第一級毒品，
累犯，處有期徒刑玖月。應執行有期徒刑壹年貳月。
    事  實
一、甲○○前於民國93年間因施用毒品案件，經本院以93年度毒
    聲字第2755號裁定送觀察、勒戒後，認無繼續施用毒品之傾
    向，於94年1 月24日釋放出所，並經臺灣高雄地方法院檢察
    署檢察官以94度毒偵字第164 號為不起訴處分確定。復因施
    用毒品案件，經本院以94年度簡字第1207號、臺灣屏東地方
    法院以94年度簡字第4520號判決各判處有期徒刑6 月確定，
    嗣經臺灣屏東地方法院以95年度聲字第115 號定應執行刑10
    月確定，再因搶奪案件，經本院以95年度訴字第16號判處有
    期徒刑6 月確定，復因竊盜案件，經本院以95年度易字第46
    3 號判處有期徒刑7 月確定，兩案再經本院以95年度聲字第
    3633號定應執行刑有期徒刑1 年確定，接續上開毒品案件執
    行，於96年4 月16日縮短刑期假釋出監，甫於96年9 月3 日
    假釋期滿視為執行完畢。詎仍不知悔改，明知海洛因業經公
    告列為毒品危害防制條例第2 條第2 項第1 款之第一級毒品
    ，不得非法持有、施用，仍基於施用第一級毒品海洛因之犯
    意，(一)於96年7 月22日21時（未構成累犯）在高雄縣林園鄉
    ○○村○○路○ 段143 號之1 住處，以針筒注射之方式，施
    用第一級毒品海洛因1 次，嗣翌日（23日）1 時10分許，在
    高雄縣林園鄉○○村○○○路處，因形跡可疑，為巡邏員警
    盤查，發現其為列管之毒品治安顧慮人口，經其同意後，採
    尿送驗結果呈施用海洛因代謝後之嗎啡陽性反應，始悉上情
    。(二)又於96年9 月26日早上5 時30分許，在高雄縣大寮鄉其
    姊家中，以針筒注射之方式，施用第一級毒品海洛因1 次，
    嗣於翌日（27日）15時45分許，因搶奪案被羈押，在高雄市
    政府警察局小港分局大林派出所，經其同意後，為警採尿送
    驗結果呈海洛因代謝後之嗎啡陽性反應，始悉上情。
二、案經高雄縣政府警察局林園分局、高雄市政府警察局小港分
    局報請臺灣高雄地方法院檢察署檢察官偵查起訴。
    理  由
一、本件被告甲○○所犯係死刑、無期徒刑、最輕本刑為3 年以
    上有期徒刑以外之罪，其於準備程序中就被訴事實為有罪之
    陳述，經法官告知簡式審判程序之旨，並聽取公訴人及被告
    之意見後，本院依刑事訴訟法第273 條之1 第1 項之規定，
    裁定進行簡式審判程序。又本件之證據調查，依刑事訴訟法
    第273 條之2 規定，不受同法第159 條第1 項、第161 條之
    2 、第161 條之3 、第163 條之1 及第164 條至第170 條規
    定之限制，均合先敘明。
二、訊據被告甲○○對於在上揭時、地，以上述方法施用第一級
    毒品海洛因各1 次之犯罪事實坦承不諱（本院卷第28至29頁
    ），被告對於在96年7 月23日1 時40分許、同年9 月27日15
    時45分許，經其同意採尿送驗，由警方提供乾淨空瓶予被告
    親自排放尿液、封緘及簽名捺印之過程，亦不爭執（高縣林
    警偵移字第0960011643號卷第2 頁、高市警港分偵字第0960
    022298號卷第2 頁），被告尿液2 次送驗結果，經臺灣檢驗
    科技股份有限公司及高雄市立凱旋醫院以氣相層析/ 質譜儀
    法(GC/MS)確認檢驗結果，均呈嗎啡陽性反應，有臺灣檢驗
    科技股份有限公司96年8 月4 日報告編號KＺ000000000000號
    濫用藥物尿液檢驗報告，及高雄市立凱旋醫院96年10月8 日
    轉碼編號A00000000 濫用藥物尿液檢驗報告各1 份、高雄縣
    政府警察局林園分局查獲毒品案件嫌疑人代號與真實姓名對
    照表（代號：林偵0189）、高雄市政府警察局小港分局毒品
    嫌疑人尿液代碼與姓名對照表（尿液代碼：J-380） 等各1
    紙在卷為證，足認被告自白與事實相符，犯行堪以認定，應
    予依法論科。
三、被告前於93年間因施用毒品案件，經本院以93年度毒聲字第
    2755號裁定送觀察、勒戒後，認無繼續施用毒品之傾向，於
    94年1 月24日釋放出所，並經臺灣高雄地方法院檢察署檢察
    官以94度毒偵字第164 號為不起訴處分確定。復因施用毒品
    案件，經本院以94年度簡字第1207號、臺灣屏東地方法院以
    94年度簡字第4520號判決各判處有期徒刑6 月確定，嗣經臺
    灣屏東地方法院以95年度聲字第115 號定應執行刑10月確定
    ，於96年4 月16日縮短刑期假釋出監，甫於96年9 月3 日假
    釋期滿視為執行完畢，有臺灣高等法院被告前案紀錄表在卷
    可稽。是被告於「初犯」經觀察勒戒執行完畢後，於5 年內
    再犯，經依法追訴處罰，復再犯本案，已屬3 犯以上，檢察
    官逕行起訴，即無不合。
四、查海洛因係屬毒品危害防制條例第2 條第2 項第1 款之第一
    級毒品，核被告所為，係犯毒品危害防制條例第10條第1 項
    施用第一級毒品罪。其施用前持有第一級毒品之低度行為，
    應為施用第一級毒品之高度行為所吸收，不另論罪。被告2
    次施用第一級毒品海洛因之行為，均係為滿足各該次之毒癮
    ，於滿足毒癮後，該次行為即已完成，故各次施用第一級毒
    品海洛因行為，犯意各別，行為互殊，應予分論併罰。被告
    前因施用毒品案件，經本院以94年度簡字第1207號、臺灣屏
    東地方法院以94年度簡字第4520號判決各判處有期徒刑6 月
    確定，嗣經臺灣屏東地方法院以95年度聲字第115 號定應執
    行刑10月確定，再因搶奪案件，經本院以95年度訴字第16號
    判處有期徒刑6 月確定，復因竊盜案件，經本院以95 年 度
    易字第46 3號判處有期徒刑7 月確定，兩案再經本院以95年
    度聲字第3633號定應執行刑有期徒刑1 年確定，接續上開毒
    品案件執行，於96年4 月16日縮短刑期假釋出監，甫於96年
    9 月3 日假釋期滿視為受有期徒刑執行完畢，有臺灣高等法
    院被告前案紀錄表在卷可憑。被告於96年7 月22日21時許，
    施用第一級毒品海洛因1 次之犯行，係在假釋期間所為，不
    構成累犯。又被告於96年9 月26日5 時30分許，施用第一級
    毒品海洛因1 次之犯行，係在同年9 月3 日假釋期滿視為受
    有期徒刑執行完畢後所為，惟被告上開假釋尚未經撤銷，仍
    應認其受有期徒刑執行完畢後，於5 年內故意再犯本件有期
    徒刑以上之罪，為累犯，應依刑法第47條第1項 規定，加重
    其刑。爰審酌被告前因施用毒品案件經判處有期徒刑，猶未
    戒除施用毒品惡習，於假釋期間即再犯本件施用第一級毒品
    罪，顯然缺乏戒毒決心，惟係戕害自身健康，且犯後坦承犯
    行，尚具悔意，及其犯罪之動機、目的、手段等一切情狀，
    分別量處如主文所示之刑，並定其應執行刑。
據上論斷，應依刑事訴訟法第273 條之1 第1 項、第299 條第1
項前段，毒品危害防制條例第10條第1 項，刑法第11條前段、第
47條第1 項、第51條第5 款，判決如主文。
本案經檢察官李佳韻到庭執行職務
中    華    民    國    97    年    1     月    17    日
                  刑事第八庭    法  官  曾鈴
以上正本證明與原本無異。
如不服本判決應於收受本判決後10日內向本院提出上訴書狀，並
應敘述具體理由，如未敘述上訴理由者，應於上訴期間屆滿後20
日內補提理由書狀於本院（均須按他造當事人之人數附繕本）「
切勿逕送上級法院」。
中    華    民    國    97    年    1     月    22    日
                                書記官  曾秀鳳
附錄本件論罪科刑法條：
毒品危害防制條例第10條第1項


司法院資訊處製作；財團法人民間司法改革基金會備份。
